臺灣高雄地方法院鳳山簡易庭裁定
111年度鳳秩字第32號
移送機關    高雄市政府警察局鳳山分局
被移送人    蕭昇鴻  



上列被移送人因違反社會秩序維護法案件，經移送機關以民國11
1年4月11日高市警鳳分偵字第11171686600號移送書移送審理，
本院裁定如下：
    主      文
甲○○藉端滋擾住戶，處罰鍰新臺幣貳仟元。
    事實及理由
一、被移送人於下列時、地有違反社會秩序維護法之行為：
  ㈠時間：民國111年2月16日17時58分許。
  ㈡地點：高雄市○○區○○街00巷0號前。
  ㈢行為：藉端滋擾住戶。　
二、按藉端滋擾住戶、工廠、公司行號、公共場所或公眾得出入
    之場所者，處3日以下拘留或新臺幣12,000元以下罰鍰，社
    會秩序維護法第68條第2款定有明文。揆諸其立法意旨在保
    護住戶、工廠、公司行號、公共（眾）場所等場所之安寧秩
    序不受侵害，所謂「藉端滋擾」，係指行為人有滋擾場所之
    本意，以言語或行動等方式，逾越一般社會大眾觀念中所容
    許之合理範圍，以遂其妨害公共秩序、擾亂社會安寧之潛在
    目的，致擾及場所之安寧秩序致難以維持或回復者而言。易
    言之，倘行為人因特定事端在場所之言行已踰越一般社會大
    眾觀念中容許之合理範圍，或其言行對場所秩序之影響已達
    難以維持或回復者，應認有「藉端滋擾」之情事。
三、經查，被移送人於111年2月16日17時58分許，在證人許自貴
    位於高雄市○○區○○街00巷0號住處（下稱系爭住處）前朝地
    面丟擲安全帽，安全帽反彈砸中系爭住處之鐵柵欄，又差點
    砸到系爭住處設置監視攝影機乙情，業據被移送人於警詢時
    坦承不諱，亦與許自貴於警詢之證述大致相符（本院卷第12
    至至17頁），並有受（處）理案件證明單、監視錄影畫面截
    圖等件為證（本院卷第19、25至39頁），自堪認定。至被移
    送人辯稱：我之所以會丟安全帽是許自貴長期對鄰居及對我
    老婆言語騷擾，且無故站在巷口冷笑及監視鄰居之行為，例
    如：鄰居燒紙錢就通報消防隊稱巷口有火等語（本院卷第13
    頁），惟縱依被移送人供稱其與許自貴間發生上開糾紛，在
    法治社會，本應思以理性、和平方式排解或循司法途徑尋求
    協助，而非自行朝系爭住處前之地面丟擲安全帽方式作為解
    決紛爭之用，足認被移送人主觀上有藉端滋擾住戶之故意、
    客觀上已達妨害社會秩序之藉端滋擾住戶之程度，是被移送
    人上開違序之事實，應堪認定。
四、核被送移人所為，係違反社會秩序維護法第68條第2款藉端
    滋擾住戶之行為。爰審酌被移送人之行為有危及公共秩序，
    影響社會安寧之虞，所為實值非難，兼衡其違序後之態度，
    行為之手段、智識程度等一切情狀，量處如主文所示之處罰
    ，以示懲儆。
五、依社會秩序維護法第45條第1項、第68條第2款，裁定如主文
    。
中　　華　　民　　國　　111 　年　　6 　　月　　21　　日
          　　　　鳳山簡易庭  法　官    藍雅筠
以上正本係照原本作成。　　　　　　　　　
如不服本裁定，得於裁定書送達之翌日起5日內，以書狀敘述理
由，向本庭提出抗告。
中　　華　　民　　國　　111 　年　　6 　　月　　21　　日
                              書記官    蔡毓琦